【裁判字號】    98,上訴,4910
【裁判日期】    981216
【裁判案由】    毒品危害防制條例
【裁判全文】
臺灣高等法院刑事判決                98年度上訴字第4910號
上  訴  人
即  被  告  甲○○
                    （現另案於臺灣臺北監獄執行中）
上列上訴人即被告因違反毒品危害防制條例案件，不服臺灣臺北
地方法院98年度訴字第1703、1821號，中華民國98年11月23日第
一審判決（起訴及追加起訴案號：臺灣臺北地方法院檢察署98年
度毒偵字第2044、2353、2483、2484、2775號），提起上訴，本
院判決如下：
    主  文
上訴駁回。
    理  由
一、按刑事訴訟法第350 條、第361 條、第362 條、第367 條規
    定，不服地方法院之第一審判決而上訴者，須提出上訴書狀
    ，並應敘述具體理由，為上訴必備之程式；其所提出之書狀
    未敘述上訴理由，或僅曾以言詞陳述上訴理由者，均應於上
    訴期間屆滿後二十日內補提理由書於第一審法院。惟原審法
    院對上訴書狀有無記載理由，僅應為形式上之審查，認有欠
    缺，且未據上訴人自行補正者，始應定期間先命補正，至於
    上訴理由是否具體，係屬第二審法院審查範圍，不在命補正
    之列（刑事訴訟法第361 條之立法意旨參照）。倘上訴人已
    提出上訴理由，但所提非屬具體理由者，應由第二審法院以
    上訴不合法律上之程式，判決駁回之。而所謂具體理由，必
    係依據卷內既有訴訟資料或提出新事證，指摘或表明第一審
    判決有何採證認事、用法或量刑等足以影響判決本旨之不當
    或違法，而構成應予撤銷之具體事由，始克當之；倘僅泛言
    原判決認定事實錯誤、違背法令、量刑失之過重或輕縱，而
    未依上揭意旨指出具體事由，或形式上雖已指出具體事由，
    然該事由縱使屬實，亦不足以認為原判決有何不當或違法者
    ，皆難謂係具體理由，俾與第二審上訴制度旨在請求第二審
    法院撤銷、變更第一審不當或違法之判決，以實現個案救濟
    之立法目的相契合，並節制濫行上訴（最高法院97年度台上
    字第892 號裁判意旨參照）。又刑罰之量定，本為法院得依
    職權自由裁量之事項，苟於法定刑度內予以量定，且客觀上
    並無明顯濫權之情形者，自不容當事人任憑主觀意見，指摘
    其違法、失當。是原判決倘就如何量定其宣告刑之理由，已
    敘明審酌之因素，被告仍泛詞指摘量刑過重，而未提出證據
    資料以供審查，自難認為其理由已經明確、具體，足以影響
    判決本旨之不當或違法，而構成應予撤銷或變更之具體事由
    ，則其所提上訴即非適法。
二、經查：本件原判決依被告甲○○於原審法院審理時之自白，
    佐以被告於附表所示各次時、地施用第一級毒品海洛因，經
    採尿送驗結果均呈海洛因代謝後之嗎啡陽性反應等情，有如
    附表證據欄所示之各項證據在卷可資佐證，足認被告前開任
    意性自白與事實相符，堪信為真，認定被告確有施用第一級
    毒品海洛因之犯行，其持有海洛因之低度行為應為施用之高
    度行為所吸收，不另論罪，因而論處被告犯毒品危害防制條
    例第10條第1 項之施用第一級毒品罪，共五罪，被告所犯上
    開五罪犯意各別、行為互殊，應予分論併罰。被告不服原判
    決，於98年12月2 日提起上訴，其上訴意旨僅泛稱：被告於
    94年12月14日假釋，因與社會脫節甚久，學經歷不足，時值
    失業謀生困難，且因每月需至觀護人室報到，無法獲得長期
    穩定工作，98年6 月初在建築工地打工時，誤觸損友提供減
    緩筋骨疼痛及助眠藥物，不幸沾碰毒品，被告為此已付出嚴
    重之代價，並遭撤銷假釋，為此痛下決心，於98年10月1 日
    誠實面對家人，在家人陪同下自費前往臺北市松德醫院以美
    沙冬治療，至今未再施用，懇請法院恤憐被告積極悔過之心
    ，再給被告自新機會，從輕量刑云云。惟查，原判決已詳敘
    所憑之證據與認定之理由，且審酌被告前因施用毒品案件，
    經觀察勒戒執行完畢後，仍未能徹底戒絕毒品，再犯本件施
    用毒品罪，顯見其無戒毒悔改之意，惟念其施用毒品乃戕害
    一己之身體健康，所為尚未害及他人，且於犯罪後坦承犯行
    ，態度尚佳等一切情狀，就其各次施用第一級毒品罪，分別
    量處有期徒刑七月，定其應執行之刑為有期徒刑二年二月，
    以資懲儆，原審法院就刑罰裁量職權之行使，既未逾越法定
    刑度，亦未濫用自由裁量之權限，刑度亦屬妥適，核無不當
    或違法之情形。被告上訴意旨另以：伊因誤觸損友，不幸沾
    碰毒品，為此已付出嚴重之代價，並遭撤消假釋，伊已知悔
    過，且正接受美沙冬治療，請求從輕量刑云云，非但空泛無
    據，亦未依據卷內既有訴訟資料或提出新事證，用以指摘或
    表明第一審判決有何採證認事、用法或量刑等足以影響判決
    本旨之不當或違法，難謂其上訴書狀已敘述具體理由。揆諸
    上開規定及說明，本件上訴顯無具體理由而不合於法定程式
    ，應予駁回，並不經言詞辯論為之。
據上論斷，應依刑事訴訟法第367 條前段、第372 條，判決如主
文。
中    華    民    國    98    年    12    月    16    日
                  刑事第四庭  審判長法  官  陳筱珮
                                    法  官  陳玉雲
                                    法  官  邱滋杉
以上正本證明與原本無異。
如不服本判決，應於收受送達後10日內向本院提出上訴書狀，其
未敘述上訴之理由者，並得於提起上訴後10日內向本院補提理由
書狀（均須按他造當事人之人數附繕本）。
                                    書記官  劉貞達
中    華    民    國    98    年    12    月    16    日
附表：
┌──┬─────────┬───────┬─────┬────────────────┐
│編號│時間              │行為          │地點      │證據                            │
├──┼─────────┼───────┼─────┼────────────────┤
│ 一 │98年6 月19日回溯二│以將海洛因粉末│甲○○與女│1.臺灣尖端先進醫藥股份有限公司98│
│    │日內某時（不包括至│置入針筒溶解再│友承租位於│  年6 月26日濫用藥物檢驗報告（見│
│    │地檢署報到後至等待│注射身體方式施│臺北縣土城│  偵一卷第5 頁）                │
│    │驗尿之時間）      │用海洛因1 次  │市之租屋處│2.98年6 月19日尿液檢體監管紀錄表│
│    │                  │              │          │  （見偵一卷第4 頁）            │
├──┼─────────┼───────┼─────┼────────────────┤
│ 二 │98年7 月9 日回溯二│同上          │同上      │1.臺灣尖端先進醫藥股份有限公司98│
│    │日內某時（不包括至│              │          │  年7 月22日濫用藥物檢驗報告（見│
│    │地檢署報到後至等待│              │          │  偵二卷第5 頁）                │
│    │驗尿之時間）      │              │          │2.98年7 月9 日尿液檢體監管紀錄表│
│    │                  │              │          │  （見偵二卷第6 頁）            │
├──┼─────────┼───────┼─────┼────────────────┤
│ 三 │98年7 月17日回溯二│同上          │同上      │1.臺灣尖端先進醫藥股份有限公司98│
│    │日內某時（不包括至│              │          │  年7 月21日濫用藥物檢驗報告（見│
│    │地檢署報到後至等待│              │          │  偵三卷第5 頁）                │
│    │驗尿之時間）      │              │          │2.98年7 月17日尿液檢體監管紀錄表│
│    │                  │              │          │  （見偵三卷第4 頁）            │
├──┼─────────┼───────┼─────┼────────────────┤
│ 四 │98年7 月31日回溯二│同上          │同上      │1.臺灣尖端先進醫藥股份有限公司98│
│    │日內某時（不包括至│              │          │  年8 月10日濫用藥物檢驗報告（見│
│    │地檢署報到後至等待│              │          │  偵四卷第5 頁）                │
│    │驗尿之時間）      │              │          │2.98年7 月31日尿液檢體監管紀錄表│
│    │                  │              │          │  （見偵四卷第4 頁）            │
├──┼─────────┼───────┼─────┼────────────────┤
│ 五 │98年8 月13日回溯二│同上          │同上      │1.臺灣尖端先進醫藥股份有限公司98│
│    │日內某時（不包括至│              │          │  年8 月21日濫用藥物檢驗報告（見│
│    │地檢署報到後至等待│              │          │  偵五卷第5 頁）                │
│    │驗尿之時間）      │              │          │2.98年8 月14日尿液檢體監管紀錄表│
│    │                  │              │          │  （見偵五卷第4 頁）            │
└──┴─────────┴───────┴─────┴────────────────┘


司法院資訊處製作；財團法人民間司法改革基金會備份。
